【裁判字號】    97,訴,4681
【裁判日期】    971128
【裁判案由】    毒品危害防制條例
【裁判全文】
臺灣臺中地方法院刑事判決              97年度訴字第4681號
公  訴  人  臺灣臺中地方法院檢察署檢察官
被      告  乙○○
上列被告因違反毒品危害防制條例案件，經檢察官提起公訴（九
十七年度毒偵字第五一四四號），本院合議庭裁定進行簡式審判
程序，判決如下：
    主    文
乙○○施用第一級毒品，累犯，處有期徒刑壹年。扣案之海洛因
包（驗餘淨重各為零點壹零零陸公克、零點零玖陸貳公克、零
點零貳伍柒公克），均沒收銷燬之；注射針筒壹支沒收。
    犯罪事實
一、乙○○前因施用第一級毒品案件，經本院以九十五年度訴字
    第二二一二號判決判處有期徒刑十月，由臺灣高等法院臺中
    分院以九十五年度上訴字第二五一六號判決及最高法院九十
    六年度台上字第六三八四號判決分別駁回上訴而告確定；另
    因竊盜案件，經本院以九十六年度易字第一０三四號判決判
    處有期徒刑十月確定；再因施用第一級毒品案件，經本院以
    九十六年度訴字第九五二號判決判處有期徒刑十一月確定；
    前揭各罪另經法院依中華民國九十六年罪犯減刑條例裁定減
    為有期徒刑五月、五月、五月又十五日，並定應執行刑有期
    徒刑一年二月，如易科罰金以新臺幣九百元折算一日確定，
    於民國九十七年五月十五日在監服刑期滿執行完畢。又因施
    用毒品案件，經觀察、勒戒後，認無繼續施用毒品之傾向，
    於八十八年六月三日觀察、勒戒執行完畢釋放出所；惟其又
    於上開觀察、勒戒執行完畢釋放後五年內，自九十二年四月
    一日起至同年五月十八日止，連續施用第一級毒品海洛因多
    次，嗣經本院以九十二年度訴字第二００二號判決判處有期
    徒刑十一月確定。詎乙○○仍不知悔改，復基於施用第一級
    毒品之犯意，於九十七年十月一日上午某時，以將海洛因置
    於針筒內注射之方式，在臺中縣清水鎮○○里○○路四十九
    之一號住處內，施用第一級毒品海洛因一次。嗣於九十七年
    十月一日下午三時三十分許，在臺中縣清水鎮○○路三三九
    號前，因乙○○騎乘機車行跡可疑遭巡邏員警上前盤查，惟
    乙○○見狀後竟棄車奔逃，並趁機將其所騎乘機車內藏放之
    毒品取出沿路丟棄，仍為警自後追及而將其查獲，並當場扣
    得其所有之海洛因三包（驗餘淨重各為零點一零零六公克、
    零點零九六二公克、零點零二五七公克，另一包扣案之白色
    粉末則未檢出毒品成分），及其所有供施用海洛因使用之注
    射針筒一支，始悉上情。
二、案經臺中縣警察局清水分局報告臺灣臺中地方法院檢察署檢
    察官偵查起訴。
    理    由
一、被告乙○○於準備程序中，先就上開犯罪事實為有罪之陳述
    ，且所犯係死刑、無期徒刑、最輕本刑為三年以上有期徒刑
    以外之罪，經本院合議庭依刑事訴訟法第二百七十三條之一
    第一項之規定，裁定由法官一人獨任進行簡式審判程序，合
    先敘明。
二、上開犯罪事實，業據被告乙○○於警詢及偵審中坦承不諱，
    並有行政院衛生署草屯療養院鑑定書一份附卷可稽，及海洛
    因三包（驗餘淨重各為零點一零零六公克、零點零九六二公
    克、零點零二五七公克）、注射針筒一支扣案為憑。且被告
    於前揭時、地為警查獲後，經警採其尿液送驗結果，確呈嗎
    啡（施用海洛因者會在其體內代謝為嗎啡成分殘留，並經由
    尿液排出）陽性反應，有中山醫學大學附設醫院檢驗科藥物
    濫用檢測中心尿液檢驗報告、尿液代號與真實姓名對照表各
    一份在卷可參，足徵被告前揭自白應屬實情。而被告前因施
    用毒品案件，經觀察、勒戒後，認無繼續施用毒品之傾向，
    於八十八年六月三日觀察、勒戒執行完畢釋放出所；惟其又
    於上開觀察、勒戒執行完畢釋放後五年內，自九十二年四月
    一日起至同年五月十八日止，連續施用第一級毒品海洛因多
    次，嗣經本院以九十二年度訴字第二００二號判決判處有期
    徒刑十一月確定等情，有臺灣高等法院被告前案紀錄表、刑
    案資料查註紀錄表、刑事判決各一份附卷可按。本案事證已
    臻明確，被告犯行洵堪認定。
三、查被告乙○○前因施用毒品案件，經觀察、勒戒執行完畢並
    釋放後，曾於五年內再度施用第一級毒品並依法追訴處罰，
    縱其於本案之施用毒品犯罪時間距離先前觀察、勒戒執行完
    畢釋放已逾五年，仍不合於「五年後再犯」之規定，且因被
    告已於「五年內再犯」，顯見其再犯率甚高，即應依毒品危
    害防制條例第十條之規定處罰（最高法院九十五年第七次刑
    事庭會議決定參照）。核被告所為，係犯毒品危害防制條例
    第十條第一項之施用第一級毒品罪。被告為供自己施用之目
    的而持有上開毒品，其於施用前後持有海洛因之低度行為，
    應為施用之高度行為所吸收，不另論罪。查被告前因施用第
    一級毒品案件，經本院以九十五年度訴字第二二一二號判決
    判處有期徒刑十月，由臺灣高等法院臺中分院以九十五年度
    上訴字第二五一六號判決及最高法院九十六年度台上字第六
    三八四號判決分別駁回上訴而告確定；另因竊盜案件，經本
    院以九十六年度易字第一０三四號判決判處有期徒刑十月確
    定；再因施用第一級毒品案件，經本院以九十六年度訴字第
    九五二號判決判處有期徒刑十一月確定；前揭各罪另經法院
    依中華民國九十六年罪犯減刑條例裁定減為有期徒刑五月、
    五月、五月又十五日，並定應執行刑有期徒刑一年二月，如
    易科罰金以新臺幣九百元折算一日確定，於九十七年五月十
    五日在監服刑期滿執行完畢，有臺灣高等法院被告前案紀錄
    表及刑案資料查註紀錄表在卷可按。其受有期徒刑之執行完
    畢，五年內故意再犯本件法定本刑有期徒刑以上之罪，為累
    犯，應依法加重其刑。爰審酌被告曾因施用毒品犯行接受觀
    察、勒戒及入監服刑，猶未能從中記取教訓，深切體認毒品
    危害己身健康之鉅，反而再次趁隙施用海洛因，顯見被告自
    制能力尚有未足，而有接受相當期間監禁教化之必要，以促
    其及早矯正吸毒惡習；而被告又因施用第一級毒品案件，經
    本院於九十七年四月十七日以九十七年度訴字第一二三０號
    判決判處有期徒刑十月，並由臺灣高等法院臺中分院以九十
    七年度上訴字第一二五九號判決及最高法院九十七年度台上
    字第四五０九號判決駁回上訴（已於九十七年九月十八日確
    定，迄今尚未執畢），有前揭臺灣高等法院被告前案紀錄表
    可稽，則被告於等候入監服刑該案所處徒刑期間，旋又再犯
    本件施用毒品罪行，顯見被告沉溺毒害至深，戒毒意志亦非
    堅定，品行不佳；惟念及施用毒品固戕害個人健康至鉅，然
    就他人權益之侵害仍屬有限，及其犯罪目的、手段、在本院
    審理時坦承全部犯行之態度、具有國中畢業學歷之智識程度
    等一切情狀，量處如主文所示之刑，以示懲儆。
四、扣案之海洛因三包（驗餘淨重各為零點一零零六公克、零點
    零九六二公克、零點零二五七公克），屬毒品危害防制條例
    第二條第二項第一款所稱之第一級毒品，應依同條例第十八
    條第一項前段之規定，沒收銷燬之。而扣案之注射針筒一支
    ，則為被告所有供施用海洛因使用之物，業據其於本院審理
    時供承甚明，應依刑法第三十八條第一項第二款之規定，宣
    告沒收。至於其餘扣案之白色粉末一包，則無證據證明內含
    毒品成分，且無從認定與本案之施用毒品犯行有何直接關聯
    ，尚毋庸併予諭知沒收，附此敘明。
據上論斷，應依刑事訴訟法第二百七十三條之一第一項、第二百
九十九條第一項前段，毒品危害防制條例第十條第一項、第十八
條第一項前段，刑法第十一條前段、第四十七條第一項、第三十
八條第一項第二款，判決如主文。
本案經檢察官甲○○到庭執行職務。
中    華    民    國    97    年    11    月    28    日
                  刑事第七庭  法  官  高文崇
上正本證明與原本無異。
如不服本判決，應於送達後十日內向本院提出上訴狀（須附繕
本），上訴於台灣高等法院台中分院。
                              書記官  林淑慧
中    華    民    國    97    年    11    月    28    日
附錄本案論罪科刑法條：
毒品危害防制條例第十條第一項：
施用第一級毒品者，處六月以上五年以下有期徒刑。


司法院資訊處製作；財團法人民間司法改革基金會備份。
